臺灣高雄地方法院刑事判決　　　　　 100年度審易字第3599號
公　訴　人　臺灣高雄地方法院檢察署檢察官
被　　　告　王志遠
上列被告因竊盜案件，經檢察官提起公訴（100 年度偵字第2014
0 號），嗣因被告就被訴事實為有罪之陳述，經本院依簡式審判
程序審理，判決如下：
    主  文
王志遠侵入住宅竊盜，處有期徒刑拾月；又攜帶兇器毀壞安全設
備侵入住宅竊盜，處有期徒刑拾月，扣案之鑰匙壹支，沒收之。
應執行有期徒刑壹年陸月，扣案之鑰匙壹支，沒收之。
    事  實
一、王志遠前於93年因強盜案件，經臺灣屏東地方法院以93年訴
    字第418 號判決判處有期徒刑5 年2 月確定；復因竊盜案件
    ，經本院以96年度易字第289 號判決判處有期徒刑10月確定
    ，上開2 案經減刑及裁定應執行有期徒刑5 年6 月確定，於
    民國100 年4 月2 日縮刑期滿假釋出監並付保護管束，尚在
    保護管束執行中（不構成累犯）。詎仍不知警惕，（一）於
    100 年5月30日上午10時許，騎乘車牌號碼OJS-638號重型機
    車，前往陳孟雅位在高雄市○○區○○路463號住宅外，竟
    意圖為自己不法之所有，未經許可，進入上開住宅後，前往
    4樓陳孟雅所居住房間，竊取陳孟雅置放於衣櫥內之現金新
    臺幣（下同）10萬元，得手後離開現場。（二）復於100年6
    月4日上午10時13許，再度騎乘前開機車前往上址住宅外，
    復意圖為自己不法之所有，持自備鑰匙開啟1樓通往2樓之門
    鎖，前往3樓陳美純所居住的房間，並持客觀上足供凶器使
    用之螺絲起子（未扣案），先破壞陳美純居住房間對面房間
    之門鎖，再進入陳美純房間，竊取陳美純置放於衣櫥內餅乾
    盒中之現金2,000元、身分證、健保卡、中國信託銀行金融
    卡、信用卡等物，得手後離開現場。嗣經陳孟雅、陳美純報
    警處理，由警方調取現場監視器後循線查獲，並扣得作案用
    鑰匙1支。
二、案經陳孟雅、陳美純訴由高雄市府警察局三民第二分局移送
    臺灣高雄地方法院檢察署檢察官偵查起訴。
    理    由
一、本件被告所犯均係死刑、無期徒刑、最輕本刑為3 年以上有
    期徒刑以外之罪，其於審理時就前揭被訴事實均為有罪之陳
    述，經法官告知簡式審判程序之旨，並聽取其與公訴人之意
    見後，本院認無不得或不宜改依簡式審判程序進行之處，爰
    依刑事訴訟法第273 條之1 第1 項、第284 條之1 ，裁定本
    件進行簡式審判程序，合先敘明。
二、上開事實，業據被告王志遠於警詢、偵查及本院審理中坦承
    不諱，核與證人陳孟雅、陳美純於警詢、偵查中證述之情節
    相符。此外，並有高雄市政府警察局三民第一分局扣押筆錄
    、扣押物品目錄表、監視錄影翻拍畫面、蒐證照片16張及作
    案工具鑰匙1 支可稽，足認被告自白與事實相符，而堪採信
    。從而，本件事證明確，被告犯行應堪認定，應依法論科。
三、按刑法第321 條第1 項第3 款所稱兇器，其種類並無限制，
    凡客觀上足對人之生命、身體、安全構成威脅，具有危險性
    之兇器均屬之，且祇須行竊時攜帶此種具有危險性之兇器為
    已足，不以攜帶之初有行兇之意圖為必要（最高法院79臺上
    字第5253號判例意旨可資參照）。次按刑法第321 條第1 項
    第1 款之侵入住宅竊盜罪，其所謂「住宅」，乃指人類日常
    居住之場所而言；又刑法第321 條第1 項第2 款規定將「門
    扇」、「牆垣」、「其他安全設備」並列，則所謂「門扇」
    專指門戶而言，應指分隔住宅或建築物內外之間之出入口大
    門。而所謂「其他安全設備」，指門扇牆垣以外，依社會通
    常觀念足認防盜之一切設備而言（最高法院25年上字第4168
    號判例要旨參照），如門鎖、窗戶等均屬之；而所謂「毀越
    」係指毀損與踰越。查被告於犯罪事實（二）以螺絲起子破
    壞林美純居住房間對面房間之門鎖，其破壞者係門鎖，而非
    大門本身，應屬毀壞安全設備竊盜無訛；而被告行竊所使用
    之螺絲起子可破壞門鎖，應屬質地堅硬之物，若持之揮打，
    客觀上顯然足以對人之生命、身體、安全構成威脅，具有危
    險性，而應屬兇器無誤。是核被告所為，事實（一）部分，
    係犯刑法第321條第1項第１款之侵入住宅竊盜罪；事實（二
    ）部分，係犯刑法第321條第1項第1款、第2款、第3款之攜
    帶兇器毀壞安全設備侵入住宅竊盜罪。又刑法第321條第1項
    所列各款為竊盜之加重條件，如犯竊盜罪兼具數款加重情形
    時，因竊盜行為祇有一個，仍祇成立一罪，是就檢察官未予
    論及之「毀壞安全設備而犯之者」之加重條件部分，為起訴
    效力所及，本院自應併予審理。被告所犯上開2罪，犯意各
    別、行為互殊，應予分論併罰。爰審酌被告正值青壯，擁有
    工作能力，不思以正當方法賺取財物，竟貪圖私利，破壞他
    人對財產權之支配，實有不該；且被告甫因竊盜等案件經假
    釋出監尚在保護管束中，竟再犯下本件侵入住宅竊盜、攜帶
    兇器毀壞安全設備侵入住宅竊盜等行為，造成他人生命、身
    體、住居安全之潛在危害，顯見其毫無悔改之心，惡性非輕
    ，量刑自不宜從寬。惟考量被告已坦承犯行，態度尚可，部
    分物品業已返還被害人，有贓物認領保管單在卷可佐，犯罪
    所生危害已有減輕及被告生活狀況家有生病之親屬，有診斷
    證明書在卷可憑及二次竊盜所產生之財產損害等一切情狀，
    分別量處如主文所示之刑，並依刑法第51條第5款之規定，
    定其應執行之刑，以資懲儆。
四、扣案之鑰匙1 支，為被告所有且為供其犯事實欄（二）所示
    攜帶兇器毀壞安全設備侵入住宅加重竊盜罪所用之物，業據
    被告供承在卷（參偵卷第40頁），爰依刑法第38條第1項第2
    款之規定，於被告所犯該罪項下宣告沒收。至被告持以破壞
    門鎖之螺絲起子，因非被告所有且未扣案，爰不予以宣告沒
    收，附此敘明。
據上論斷，應依刑事訴訟法第273 條之1 第1 項、第284 條之1
、第299 條第1 項前段，刑法第321 條第1 項第1 款、第2 款、
第3 款、第38條第1 項第2 款、第51條第5 款，判決如主文。
本案經檢察官林圳義到庭執行職務。
中    華    民    國   100    年    12    月    21    日
                      刑事第十庭  法  官  廖建瑜
以上正本證明與原本無異。
如不服本判決應於收受送達後10日內向本院提出上訴書狀，並應
敘述具體理由；如未敘述上訴理由者，應於上訴期間屆滿後20日
內向本院補提理由書（均須按他造當事人之人數附繕本）「切勿
逕送上級法院」。
中    華    民    國   100    年    12    月    21    日
                                  書記官  李崑良
附錄本案論罪科刑法條：
中華民國刑法第321條
（加重竊盜罪）
犯竊盜罪而有下列情形之一者，處 6 月以上、5 年以下有期徒
刑，得併科新臺幣 10 萬元以下罰金：
一、侵入住宅或有人居住之建築物、船艦或隱匿其內而犯之者。
二、毀越門扇、牆垣或其他安全設備而犯之者。
三、攜帶兇器而犯之者。
四、結夥三人以上而犯之者。
五、乘火災、水災或其他災害之際而犯之者。
六、在車站、埠頭、航空站或其他供水、陸、空公眾運輸之舟、
    車、航空機內而犯之者。
前項之未遂犯罰之。